# 业绩补偿款无法收回的处理

提问人：15652374923 时间：2023-10-09 11:17:12
背景：A公司于 2019 年收购B公司60%股权，同时业绩承诺为 2020 年至 2022 年，净利润分别不低于 1 亿元、1.2亿元及1.4亿元。B公司 2020 年未完成业绩对赌，A公司预计影响可能不具有持续性， 2021 年仍能够完成，因此 2020年确认了 3000 万元业绩补偿收益。至 2021 年，B公司经营业绩大幅下滑，且影响具有持续性，A公司对 2021 年未完成的业绩承诺确认了 7000 万元的业绩补偿收益，同时认为 2022 年仍无法完成，但考虑到补偿人的偿债能力（ 2021 年的补偿款预计无法收回，大额计提了坏账准备），认为补偿人没有能力支付补偿款，因此未对 2022 年计提业绩补偿收益。
问题：截至 2022 年末，B公司未完成业绩承诺（需补偿 8000 万），目前有两种处理方案，一是对 2022 年未完成的业绩承诺确认营业外收入 8000 万，同时全额计提坏账准备，二是考虑到款项无法收回，因此不确认收益，也不形成债权。请教陈版主，哪种方案更恰当，有没有准则、监管规定明确？

回答人：chenyiwei
在预计业绩补偿义务人很可能无力支付补偿款的前提下，相关补偿款的初始公允价值为零，故理论上最合理的做法是“二是考虑到款项无法收回，因此不确认收益，也不形成债权”。但对该项债权需在帐外备查登记。
与之相对应，对以前年度已确认但尚未收到的前期补偿款，应全额计提坏账准备，账面价值为零。
注：上述处理的前提是有权收取的补偿金额已经确定了，不属于以公允价值计量且其变动计入损益的金融资产。